【裁判字號】    95,上訴,33
【裁判日期】    950427
【裁判案由】    違反毒品危害防制條例
【裁判全文】
臺灣高等法院花蓮分院刑事判決          95年度上訴字第33號
上  訴  人  臺灣臺東地方法院檢察署檢察官
被      告  甲○○
上列被告因違反毒品危害防制條例案件，上訴人不服臺灣臺東地
方法院94年度訴字第262號中華民國95年1月6日第一審判決（起
訴案號：臺灣臺東地方法院檢察署94年度毒偵字第340、365號）
，提起上訴，及函送併案審理（95年度毒偵字第43號），本院判
決如下：
    主  文
原判決撤銷。
甲○○連續施用第一級毒品，處有期徒刑拾月，扣案之注射針頭
拾支、注射針筒貳拾伍支、橡膠管參條及殘渣袋參個，均沒收；
又連續施用第二級毒品，處有期徒刑捌月，扣案之塑膠鏟子貳支
、吸食器貳組、玻璃吸食器捌支、夾鍊袋伍拾柒個、夾鍊袋陸包
、電子磅秤壹個及研磨機壹台均沒收；應執行有期徒刑壹年肆月
，扣案之注射針頭拾支、注射針筒共貳拾伍支、橡膠管參條、殘
渣袋參個、塑膠鏟子貳支、吸食器貳組、玻璃吸食器捌支、夾鍊
袋伍拾柒個、夾鍊袋陸包、電子磅秤壹個及研磨機壹台均沒收。
    事  實
一、甲○○前曾於民國（下同）92年間因施用毒品案件，經臺灣
    高雄地方法院檢察署檢察官聲請臺灣高雄地方法院裁定送觀
    察、勒戒後，因有繼續施用毒品之傾向，經臺灣高雄地方法
    院檢察署檢察官聲請臺灣高雄地方法院裁定送強制戒治，自
    92年4月17日起執行，於同年11月14日停止戒治出所，至93
    年4月16日交付保護管束期滿。
二、甲○○竟仍不知悛悔，於強制戒治執行完畢後5年內，復基
    於施用第一級毒品海洛因之概括犯意，自94年3月間某時（
    起訴書誤載為93年11月）起至同年12月30日上午某時止，在
    其臺東縣臺東市○○路○段37巷6弄6號住處，約1日1次，以
    將海洛因摻入注射針筒中，施打手部靜脈之方式，連續施用
    第一級毒品海洛因多次。
三、甲○○另基於施用第二級毒品安非他命之概括犯意，亦於強
    制戒治執行完畢後5年內，自94年6、7月某日（起訴書誤載
    為94年3月間）起至同年12月30日淩晨某時止，在其上開住
    處，約1個月1次，以將安非他命置於玻璃吸食器內加熱產生
    煙霧再予吸用之方式，連續施用第二級毒品安非他命多次。
四、嗣於94年9月5日晚間10時25分許，經警持檢察官所核發強制
    到場（強制採驗尿液）許可書強制到台東縣政府警察局臺東
    分局接受採尿送驗後，呈安非他命類陽性及鴉片類陽性反應
    ，而查悉上情；又於94年9月27日晚間11時25分許，經警持
    搜索票，前往其前開住處查獲上情，並扣得甲○○所有供施
    用毒品用之注射針頭10支、注射針筒11支、橡膠管2條、塑
    膠鏟子2支、吸食器乙組、玻璃吸食器2支、夾鍊袋57個（均
    非專供施用毒品之用）；再經警於94年12月30日13時許，持
    搜索票至上開住處搜索，扣得甲○○所有供施用毒品之夾鍊
    袋6包、注射針筒14支、安非他命吸食器1組、玻璃球吸管6
    支、電子磅秤1台、研磨機1台、橡皮管1條及含海洛因殘渣
    夾鍊袋3只。
五、案經台東縣警察局移送及臺東縣警察局臺東分局報請臺灣臺
    東地方法院檢察署檢察官偵查起訴及函送併案審理。
    理  由
一、認定犯罪事實所憑證據及認定理由：
（一）被告於右揭時地先後3次所採取之尿液，經送請慈濟大學
      濫用藥物檢驗中心鑑定之結果，均呈安非他命類陽性及嗎
      啡類陽性反應，此有該中心所出具濫用藥物檢驗報告3 紙
      、列管毒品人口尿液檢體採集送驗紀錄表及姓名代號對照
      表各乙紙在卷可佐，犯行應堪認定。
（二）扣案注射針頭10支、注射針筒共25支、橡膠管共3條、塑
      膠鏟子2支、吸食器共2組、玻璃吸食器共8支、夾鍊袋57
      個（非專供施用毒品之用）、夾鍊袋6包、電子磅秤1台、
      研磨機1台及含海洛因殘渣夾鍊袋3只等均係被告所有並分
      別供施用一級及二級毒品所用之物，業據被告坦承在卷，
      並有扣案物品相片附卷可參。
（三）被告甲○○於警詢、偵查、原審審理及本院審理時，對上
      開施用第一、二級毒品犯行均坦承不諱。
（四）又被告前於92年間因施用毒品案件，經臺灣高雄地方法院
      檢察署檢察官聲請臺灣高雄地方法院裁定送觀察、勒戒，
      因有繼續施用毒品之傾向，再經臺灣高雄地方法院檢察署
      檢察官聲請臺灣高雄地方法院裁定送強制戒治，自92年4
      月17日起執行，同年11月14日停止戒治出所，至93年4月
      16日交付保護管束期滿，經臺灣高雄地方法院檢察署檢察
      官於93年4月26日以93年度戒毒偵字第298號不起訴處分乙
      情，業據被告供承屬實，並有臺灣高等法院被告前案紀錄
      表及該不起訴處分書各乙份可佐。
（五）被告經強制戒治後5年內，先後分別施用海洛因及安非他
      命多次之犯行明確，應予依法論科。
二、論罪科刑：
（一）核被告所為，係犯毒品危害防制條例第10條第1項之施用
      第一級毒品罪及同條第2項之施用第二級毒品罪。
（二）被告持有上開海洛因及安非他命之低度行為，分別為施用
      上開海洛因及安非他命之高度行為所吸收，均不另論罪。
（三）連續犯：被告先後多次施用海洛因及安非他命之行為，均
      時間緊接，所犯構成要件相同，顯係基於概括之犯意所為
      ，均為連續犯，皆應依刑法第56條之規定，論以一罪，並
      加重其刑。檢察官雖未就被告自94年9月28日起至同年12
      月30日止（併案部分94年11月間某日起至同年12月30 日
      止，惟被告亦坦承94年9月28日起至94年11月間之施用毒
      品犯行）之分別施用第一、二級毒品犯行提起公訴，惟此
      部分與前開經起訴部分係屬連續犯，為裁判上一罪關係，
      本院自得併予審酌。
（四）被告就所犯上開施用第一級毒品罪及施用第二級毒品罪2
      罪間，犯意各別，犯罪構成要件不同，應予分論併罰。
（五）量刑：
      爰審酌被告前曾因施用毒品，先後經法院裁定送觀察勒戒
      及強制戒治執行完畢，竟仍不知悔改，復於上揭時地施用
      海洛因及安非他命多次，不僅危害社會安全，亦危及個人
      健康，並犯罪後坦承犯行等一切情狀，分別量處如主文所
      示之刑，並定其應執行之刑，以資儆懲。
（六）沒收：
    扣案之上開注射針頭10支、注射針筒共25支（11支加14支）
    、橡膠管共3條（2條加1條）、海洛因殘渣袋3只、塑膠鏟子
    2支、吸食器2組、玻璃吸食器8支（2支加6支）、夾鍊袋57
    個、夾鍊袋6包、電子磅秤1個及研磨機1台，均為被告所有
    並供上開犯罪分別所用之物，業據被告於本院審理時供承在
    卷，應依刑法第38條第1項第2款之規定，均宣告沒收之。
三、撤銷改判理由：
    被告自94年11月間某日起至同年12月30日止，分別基於施用
    海洛因及安非他命之概括犯意，在臺東縣臺東市○○路○段
    37巷6弄6號，分別以將海洛因注入注射針筒內施打手部靜脈
    及以玻璃吸食器加熱產生煙霧之方式施用毒品犯行，此部分
    犯行業經被告坦承在卷，且有尿液檢驗報告附卷可參，原審
    未及審酌，自應予撤銷改判。
據上論斷，應依刑事訴訟法第369條第1項前段、第364條、第299
條第1項前段，毒品危害防制條例第10條第1項、第2項，刑法第
11條前段、第56條、第51條第5款、第38條第1項第2款，判決如
主文。
本案經檢察官林慧到庭執行職務。
中    華    民    國    95    年    4     月    27    日
                        審判長法  官  何方興
                              法  官  林德盛
                              法  官  王紋瑩
以上正本證明與原本無異。
施用第一級毒品部分，如不服本判決，應於判決送達後十日內向
本院提出上訴狀。其未述理由者，並應於提出上訴狀後十日內
向本院補提理由狀(須附繕本)。
本判決施用第二級毒品部分不得上訴。
                              書記官  吳家瑩
中    華    民    國    95    年    4     月    27    日
附錄    本判決論罪科刑法條：
毒品危害防制條例第10條
施用第一級毒品者，處六月以上五年以下有期徒刑。
施用第二級毒品者，處三年以下有期徒刑。


司法院資訊處製作；財團法人民間司法改革基金會備份。
